最高法院刑事裁定　　　　　　　　　 110年度台抗字第1904號
抗　告　人　林姿儀




上列抗告人因誣告等罪案件，不服臺灣高等法院中華民國110年8
月26日定其應執行刑之裁定（110 年度聲字第3223號），提起抗
告，本院裁定如下：
    主  文
抗告駁回。
    理  由
一、按裁判確定前犯數罪者，併合處罰之。又數罪併罰，分別宣
    告其罪之刑，其宣告多數有期徒刑者，於各刑中之最長期以
    上，各刑合併之刑期以下，定其應執行之刑期，但不得逾30
    年，刑法第50條第1 項前段及第51條第5 款規定甚明。再者
    ，執行刑之酌定，係事實審法院自由裁量之職權，倘其所酌
    定之執行刑，並未違背刑法第51條各款所定之方法或範圍，
    以及刑事訴訟法第370 條所規定禁止不利益變更原則（即法
    律之外部性界限），亦無明顯違背公平、比例及罪刑相當原
    則，或有裁量權濫用之情形（即法律之內部性界限）者，即
    不得任意指為違法或不當。
二、本件原裁定以抗告人林姿儀犯如其附表所示非法經營銀行業
    務等共35罪，經分別判刑確定在案，合於裁判確定前所犯合
    併定應執行刑之要件，且分屬得易科罰金暨得易服社會勞動
    ，與不得易科罰金亦不得易服社會勞動之罪刑，有相關裁判
    書及臺灣高等法院被告前案紀錄表附卷可憑，因認檢察官依
    抗告人之請求，就原裁定附表所示各罪所處之徒刑聲請合併
    定其應執行之刑為正當，乃於其所犯如原裁定附表所示各刑
    中之最長期即有期徒刑11年以上，參酌其所犯如原裁定附表
    編號1至34所示共34罪，所處之徒刑合計為20年4月，前經法
    院以裁定定其應執行之刑為有期徒刑13 年4月（此部分已大
    幅減少7 年），再加計同上附表編號35所示之宣告刑為有期
    徒刑11年，合計為有期徒刑24年4月（13 年4月+11年=24年4
    月），並審酌抗告人所犯各罪之犯罪類型、彼此間關聯性、
    責任非難重複程度及所犯各罪反應之人格特質暨施以矯正之
    必要性等一切情狀，依限制加重原則，酌定其應執行之刑為
    有期徒刑22年，經核並未逾越刑法第51條第 5款及刑事訴訟
    法第370 條關於定應執行刑之法律外部性界限，亦無違反比
    例、公平及罪刑相當原則或有裁量權濫用等法律內部性界限
    之情形。
三、抗告人抗告意旨雖以：原審於酌定應執行刑時，未審酌伊所
    犯違反入出國及移民法及行使偽造私文書等罪係犯罪類型相
    同、犯罪時間密接之犯罪態樣，及伊所犯各罪所反映之人格
    特質等一切情狀，及考量伊所犯如原裁定附表編號1 至35所
    示各罪之定應執行刑上限為有期徒刑24年4 月，扣除已易科
    罰金執行完畢之附表編號1至9所示各罪刑為有期徒刑1年7月
    ，僅餘刑期為有期徒刑22年9 月等情形，採取限制加重原則
    ，予以從輕量刑，而酌定應執行刑為有期徒刑22年，僅減少
    刑期9 月，實屬過重。又伊犯後已知悔悟，家中並有急需換
    腎之年邁母親待伊照顧，請從輕酌定其應執行之刑云云。然
    原審斟酌抗告人所犯數罪前先定應執行刑時已大量減少刑期
    ，並審酌其所犯數罪所反映出之人格特性、刑罰暨定應執行
    刑之規範目的、所犯各罪間之關聯性及所侵害之法益與整體
    非難評價等面向，對於抗告人所犯上述併罰共35罪，於法律
    拘束之外部性及內部性界限內，依限制加重原則，裁定其應
    執行之刑為有期徒刑22年，較本件定應執行刑之上限（指不
    變更其先前曾酌定應執行刑加總後之上限）即有期徒刑24年
    4月，再減少刑期2年4 月，已本於恤刑理念給予適度刑罰之
    折扣，堪認與法律授予裁量權之目的無違，亦無明顯違反公
    平、比例及罪刑相當原則之情形。抗告意旨並未指摘原裁定
    究有何違法或不當之情形，徒以上揭泛詞爭執原裁定酌定之
    應執行刑過重，並請求另酌定應執行刑云云，顯係對原審量
    刑職權之適法行使任意指摘，揆諸上揭規定及說明，其抗告
    為無理由，應予駁回。
據上論結，應依刑事訴訟法第412條，裁定如主文。
中    華    民    國   110    年    11    月    25    日
                  刑事第一庭審判長法  官  郭  毓  洲  
                                  法  官  林  英  志  
                                  法  官  周  盈  文  
                                  法  官  蔡  憲  德  
                                  法  官  林  靜  芬  
本件正本證明與原本無異
                                  書記官
中    華    民    國   110    年    11    月    29    日